臺灣基隆地方法院民事裁定
                                    109年度消債清字第5號
聲  請  人  
即債務人    胡進財  


上列當事人聲請消費者債務清理事件，本院裁定如下：
    主  文
聲請人胡進財於民國一百零八年十一月十二日所提更生方案應不
予認可。
聲請人胡進財自民國一百零九年十月二十一日上午十時起開始清
算程序。
命司法事務官進行本件清算程序。
    理  由
一、按法院得將更生方案之內容及債務人財產及收入狀況報告書
    通知債權人，命債權人於法院所定期間內以書面確答是否同
    意該方案，逾期不為確答，視為同意；同意及視為同意更生
    方案之已申報無擔保及無優先權債權人過半數，且其所代表
    之債權額，逾已申報無擔保及無優先權總債權額之二分之一
    時，視為債權人會議可決更生方案；更生方案未依規定可決
    時，除有第12條、第64條規定情形外，法院應以裁定開始清
    算程序；更生方案無履行可能者，法院應以裁定不認可更生
    方案；債務人有薪資、執行業務所得或其他固定收入，法院
    認更生方案之條件公允者，得不經債權人會議可決，逕依債
    務人之聲請或依職權以裁定認可更生方案；有前條第一項各
    款情形之一，法院不得為前項之認可；法院裁定不認可更生
    方案時，應同時裁定開始清算程序；法院開始清算程序之裁
    定，應載明其年、月、日、時，並即時發生效力；法院裁定
    開始更生或清算程序後，得命司法事務官進行更生或清算程
    序；必要時，得選任律師、會計師或其他適當之自然人或法
    人一人為監督人或管理人；法院命司法事務官進行更生或清
    算程序，未選任監督人或管理人者，除別有規定或法院另有
    限制外，有關法院及監督人、管理人所應進行之程序，由司
    法事務官為之，消費者債務清理條例（下稱消債條例）第60
    條第1項、第2項、第61條第1項、第63條第1 項第8 款、第6
    4條第1 項、第2 項第2 款、第65條第1 項、第83條第1 項
    、第16條第1 項、第5 項已分別定有明文。
二、經查，聲請人前經本院以 107年度消債更字第26號裁定自民
    國108年8月1日下午5時起開始更生程序，並命司法事務官進
    行本件更生程序，嗣由本院司法事務官以 108年度司執消債
    更字第43號受理在案等情，業經本院調取上開卷宗核閱無訛
    。而聲請人於 108年11月12日提出共72期、每期清償新臺幣
    （下同）6,100元，清償金額為439,200元，總清償比例為6.
    69%之更生方案。經本院司法事務官依消債條例第60條第1項
    規定限期命債權人以書面確答是否同意，除債權人台新國際
    商業銀行股份有限公司同意聲請人之更生方案，滙誠第一資
    產管理股份有限公司未表示意見外，其餘債權人台北富邦商
    業銀行股份有限公司、國泰世華商業銀行股份有限公司、安
    泰商業銀行股份有限公司、萬榮行銷股份有限公司、第一金
    融資產管理股份有限公司均表示「不同意」，是依前開規定
    ，聲請人所提之更生方案顯未能依消債條例第59條、第60條
    規定獲得債權人會議之可決。本院司法事務官為衡酌本件更
    生方案之履行可能，於 108年12月26日函請聲請人就其更生
    方案再次表示意見（按：詢問聲請人是否欲撤回本件更生聲
    請，或覓得保證人並提出新更生方案，或請求轉為清算程序
    處理債務），聲請人遂於109年1月14日具狀陳報其現職係打
    零工，縱再遵節開支，每月還款能力僅餘 3,500元，又其已
    61 歲，距法定退休年齡僅有4年，不知將來有無就業機會，
    且無人願意擔任其保證人，請求本院轉為清算程序等語，有
    勞保投保資料查詢結果及聲請人自行書立之收入切結書面附
    卷可查（ 108年度司執消債更字第43號卷頁39至41、51至53
    ），且審酌聲請人最新所得資料、新北市政府函文、新北市
    板橋區公所函文，其收入確實不穩定且有限，亦未能取得補
    助（ 108年度司執消債更字第43號卷頁35、61、301）。又
    司法事務官業依消債條例第63條第3項、第61條第2項規定，
    於109年1月16日函請債權人就聲請人請求轉為清算程序乙節
    陳述意見，經債權人台新國際商業銀行股份有限公司、國泰
    世華商業銀行股份有限公司、安泰商業銀行股份有限公司、
    第一金融資產管理股份有限公司、滙誠第一資產管理股份有
    限公司均表示「無意見」或請本院依職權逕予裁定（按：台
    北富邦商業銀行股份有限公司表示聲請人若無協商意願，則
    同意清算），萬榮行銷股份有限公司則未表示意見；又債權
    人均經合法通知未於109年5月6日調查程序期日到場（按：
    僅台新國際商業銀行股份有限公司、台北富邦商業銀行股份
    有限公司、滙誠第一資產管理股份有限公司具狀表示聲請人
    得尋求債務協商途徑，安泰商業銀行股份有限公司則具狀表
    示由法院依職權裁定），聲請人於109年5月6日調查程序期
    日，就原更生方案暨其收入狀況則到院說明以：其於109年2
    月間曾至朋友公司幫忙送貨，領取最低薪資23,800元，然因
    「嚴重特殊傳染性肺炎」全球疫情爆發，其自3 月迄今均留
    職停薪，目前履行更生方案實屬困難，亦無法提供擔保或保
    證人以執行原更生方案，亦無法再行債務協商，至聲請人勞
    保投保資料所記載之投保資料為「基隆市理燙髮美容業職業
    工會」，僅係其因打零工，為續保勞保所投保，其非有理燙
    髮專業而從事相關工作之人等語（本院卷頁63至64），有工
    商電子閘門系統查詢勞保資料附卷可稽（本院卷頁63至64）
    。由上可知，可認聲請人主張工作不穩定致無法負擔更生方
    案一事，應可信實。從而，聲請人已無進行更生之意願及履
    行更生方案之能力，則其情況既不合於消債條例第64條第1
    項前段之要件，復具該條例第64條第2項第2款所指之第 63
    條第1項第8款應不認可更生方案事由，本院自不得逕依職權
    以裁定認可該更生方案。
三、綜上所述，本件聲請人所提之更生方案既未能依消債條例第
    59條、第60條之規定經債權人會議或書面決議之可決，復與
    消債條例第64條第1 項前段逕依職權認可更生方案之規定不
    符，本院自不得裁定認可更生方案，而應依消債條例第61條
    第1 項之規定，裁定開始清算程序，並命司法事務官進行本
    件清算程序，爰裁定如主文。
中　　華　　民　　國　　109 　年　　10　　月　　21　　日
                  民事庭法  官  曹庭毓
以上正本係照原本作成。
如不服本裁定，應於裁定送達後10日內，以書狀向本院提出抗告
，並繳納抗告費新臺幣1,000元。
中　　華　　民　　國　　109 　年　　10　　月　　21　　日
                        書記官 黃婉晴